【裁判字號】    90,易,1054
【裁判日期】    901108
【裁判案由】    賭博
【裁判全文】
臺灣臺北地方法院刑事判決                          九十年度易字第一五四號
    公  訴  人  台灣台北地方法院檢察署檢察官
    被      告  己○○
右列被告因賭博案件，經檢察官聲請簡易判決處刑（八十八年度偵字第五五二五號）
，本院受理後認不宜以簡易判決處刑（八十八年度北簡字第二七五一號），而改以通
常程序審理，判決如左：
    主  文
己○○共同意圖營利，供給賭博場所，累犯，處有期徒刑肆月，如易科罰金，以參佰
元折算壹日。扣案之麻將牌壹副、骰子拾肆顆、撲克牌肆副、抽頭金新台幣伍仟貳佰
元、賭資新台幣拾參萬伍仟元均沒收之。
    事  實
一、己○○前於民國八十六年間因賭博案件，經本院判處有期徒刑三月，於八十七年
    二月二十日易科罰金執行完畢，仍未悔改。緣於八十八年二月二十六日下午一、
    二時許，己○○與房客丁○○（丁○○部分已於民國八十九年四月十五日經本院
    簡易庭八十八年北簡字第二七五一號判處有期徒刑三月，併科罰金五千元）二人
    因欲自台北市○○區○○路二八七巷十八號二樓搬遷至同市○○街住處，而邀集
    戊○○（聲請書誤為劉成永）、甲○○等人幫忙搬遷事宜，途中眾人起意賭博財
    物娛樂，己○○與丁○○竟基於共同意圖營利之犯意，於同日晚上十一時許（起
    訴書誤為二十七日零時三十分許），提供台北市○○區○○路二八七巷十八號二
    樓原租賃處，並提供麻將牌一付、骰子十四顆、撲克牌四副等賭具供聚集之賭客
    庚○○、丙○○、乙○○、戊○○、甲○○及辛○○等人以推筒子決定輸贏之方
    式設賭局，贏者隨意交出新台幣（下同）二、三百元於桌上為抽頭金，並作為己○○與丁○○買飲料供眾人吃喝之用，期間尚有郭明通、張輝仁、葉國華、黃晏
    芳、鄭秋雪、張秀琴、王素華等七人在場泡茶、聊天（該七人未參與賭博），己○○則在房間內打掃，並出來招呼賭客、觀看賭局，嗣於同月二十七日凌晨三時
    二十分許，為警當場查獲，並扣得桌面上之抽頭金五千二百元、賭資十三萬五千
    元及前揭賭具。
二、案經台北市政府警察局信義分局報請台灣台北地方法院檢察署檢察官偵查起訴。
    理  由
一、訊據被告己○○矢口否認犯有上開供給賭博場所以營利之犯行，辯稱：松山路住
    處雖為伊承租，並轉租予丁○○及其他人，然伊並未提供場地或抽頭，也沒有賭
    博云云。經查：被告意圖營利抽頭，提供賭具及前開住處作為賭博場所一情，業
    據證人即現場查獲之賭客丙○○到庭證稱：「現場是己○○租的房子，我聽我朋
    友乙○○說地點己○○租的，‧‧‧贏得的人會放一百或兩百在桌上，聚集零錢
    叫人去買檳榔、香煙。除了乙○○外，其他人有的有見過但不知姓名。」、「（
    檢察官問：有否桌上或其他人身上搜到錢？）桌上有拿到一些。（檢察官問：現
    場有無供應茶水？）應該是住在那裡的己○○、丁○○去買飲料。他們是朋友關
    係。那裡本來是己○○、丁○○住的房子。」、「（問：你們贏錢的人是否會丟
    錢在桌上？）是的。贏錢的人隨興丟兩百在桌面‧‧‧。」（見本院卷九十年七
    月五日訊問筆錄）；證人即另名賭客戊○○亦結證稱：「（檢察官問：其他證人
    有說每人把錢放一點在桌上，讓主人出去買東西？）是有錢放桌上，但沒有去買
    東西。（檢察官問：錢放桌上是要給誰去買東西？）是要讓己○○去買東西。」
    、「（檢察官問：放桌上的錢怎麼給法？）隨意給。壹佰、二百。（檢察官問：
    是否給屋主去買茶水？）是的。」、「（檢察官問：賭博麻將怎麼來的？）應該
    是屋主原先就有。（檢察官問：為何會留下麻將？）我們原先就講好搬完打打麻
    將所以留下麻將在舊址。」（見本院卷九十年九月十三日訊問筆錄）等語，被告
    於本院審理中亦表示對於證人丙○○、戊○○之證詞無意見，足見被告確有意圖
    營利，提供賭具及前開住處以為賭博場所之事實。被告雖以當時伊均在房間內打
    掃、洗衣服，不知丙○○及戊○○等人聚賭為辯，惟查被告於當日賭客聚賭時曾
    走動招呼眾人，並在旁觀看賭局一節，分據證人丙○○、戊○○、甲○○到庭結
    證屬實；另查，證人戊○○、甲○○均證稱係受己○○所託，證人戊○○稱並不
    認識丁○○，證人丙○○則表示其係另名賭客乙○○介紹前往，之前認識被告，
    但不太認識丁○○，部分在場人士其並不認識等語，衡以當日賭客及在場人數多
    達十六人（未包含被告），人聲雜沓，而賭局乃從當月二十六日晚上十一點許進
    行，迄隔日凌晨三時二十分許為警查獲時止，時間持續四小時之久，被告既因搬
    家事宜而央託眾多友人幫忙，焉有可能不為招呼而逕自入內忙碌之理？顯見被告
    所辯屬飾卸之詞，不足採信。此外，查獲當時共扣得麻將牌一副、骰子十四顆、
    撲克牌四副等賭具，而賭桌上尚有抽頭金五千二百元、賭資十三萬五千元一事，
    有台北市政府警察局信義分局臨檢記錄表一紙存卷可佐，益徵被告確有供給賭博
    場所以營利之意圖甚明。縱上所述，事證明確，被告犯行洵堪認定。
二、核被告所為，係犯刑法第二百六十八條意圖營利，供給賭博場所罪。渠與同案被
    告丁○○間有犯意聯絡及行為分擔，為共同正犯。查被告曾於八十六年間因賭博
    罪，經本院判處有期徒刑三月，於八十七年二月二十日易科罰金執行完畢，有卷
    附台灣高等法院被告全國前案紀錄表、台灣高等法院檢察署刑案紀錄簡覆表各一
    紙可按，渠受有期徒刑以上之罪，五年內再犯有期徒刑以上之罪，為累犯，依法
    加重其刑。爰審酌被告之犯罪動機、目的、手段、犯罪所生危害、及犯後猶飾詞
    狡辯，態度不佳等一切情狀，量處如主文所示之刑，並諭知易科罰金之標準，以
    示懲儆。扣案之麻將牌一副、骰子十四顆、撲克牌四副及賭桌上之抽頭金五千二
    百元、賭資十三萬五千元，分屬當場賭博之器具與在賭檯上之財物，均依法沒收
    之。至另扣案之票面金額三十七萬元之支票與付款人為合作金庫、票號ＫＴ00
    00000號至ＫＴ0000000號暨ＫＴ0000000號至ＫＴ0000
    000號之空白支票二十九張，既係警方從被告皮包中所查獲，非賭檯上之財物
    ，有證人丙○○證詞及前開警方臨檢紀錄表一紙可參，復據被告否認為賭資，依
    法不在沒收之列，併此敘明。
據上論結，依刑事訴訟法第二百九十九條第一項前段、刑法第二十八條、第二百六十
八條、第四十七條、第四十一條第一項、第二百六十六條第二項、罰金罰鍰提高標準
條例第一條前段、第二條，判決如主文。
本案經檢察官孫小萍到庭執行職務。
中     華     民     國     九  十     年      十  一     月 八     日
                                      台灣台北地方法院刑事第九庭
                                          法  官  汪  漢  卿
右正本證明與原本無異。
如不服本判決，應於判決送達後十日內，向本院提出上訴狀。
                                          書記官  蘇  靜  紅
中     華     民     國     九  十     年      十  一     月     八     日


司法院資訊處製作；財團法人民間司法改革基金會備份。
